臺灣高雄地方法院刑事判決　　　　　　　　　　　　　九十年度易字第四五一八號
　　公　訴　人　臺灣高雄地方法院檢察署檢察官
　　被　　　告　乙○○
　　被　　　告　丁○○
右列被告因竊盜案件，經檢察官提起公訴（九十年度偵字第一六一八五號）暨移送併
辦（台灣士林地方法院檢察署九十一年度偵字第三三五二號），本院判決如左：
    主  文
乙○○共同連續竊盜，累犯，處有期徒刑陸月，如易科罰金，以佰元折算壹日。
丁○○共同連續竊盜，處有期徒刑月，如易科罰金，以佰元折算壹日，緩刑年
。
    事  實
一、乙○○前因竊盜案件，經台灣高等法院台南分院於民國八十八年九月三十日，以
    八十八年度上易字第一五九九號判處有期徒刑八月確定，於八十九年十二月十一
    日執行完畢。詎仍不知悔改，竟與丁○○共同基於為自己不法所有之概括犯意，
    於左列時、地，竊取商店財物：
(一)丁○○於九十年六月間某日，駕駛車牌號碼ＹＵ—九四六０號自用小客車，搭載
    乙○○，至高雄縣路竹鄉○○路五三號大立超商，由丁○○在外把風，乙○○則
    進入店內竊取歐雷活膚精華霜一瓶，價值新台幣（下同）五百一十五元，得手後
    置於前開自小客車上。
(二)丁○○於同年八月二十六日二十一時二十分許，復駕駛上開自小客車，搭載乙○○，共同前往高雄縣路竹鄉○○路一二八號易達五金大賣場，由丁○○在收銀台
    附近徘徊，以阻擋該店店員之視線，再由乙○○伺機竊取商店內之軒尼詩ＸＯ干
    邑白蘭地洋酒一瓶，價值二千四百五十元，得手後藏於腋下帶出賣場，經負責人
    丙○○於監視器螢幕中發現，當場報警查獲，並自上開自小客車車內取出歐雷活
    膚精華霜一瓶。
二、乙○○另承前揭概括犯意，於九十一年三月二十五日十五時十分許，在台北市○○區○○路一段二六八號好市多大賣場，竊取柯達金軟片十八條，共計價值六千
    九百三十元，得手後將之藏放於外套內，未經結帳即步出賣場，經賣場收銀台主
    任甲○○當場發現而查獲。
三、案經高雄縣警察局湖內分局報告台灣高雄地方法院檢察署檢察官偵查起訴及台灣
    士林地方法院檢察署移送併辦。
    理  由
一、訊據被告乙○○固坦承確有竊取洋酒一瓶及軟片十八條等情不諱，惟矢口否認有
    竊取歐雷活膚精華霜之事實，辯稱其未曾見過該瓶精華霜云云；被告丁○○則矢
    口否認有何竊盜行為，辯稱伊係受僱搭載被告乙○○四處逛逛，並不知被告乙○○進入商店竊盜，亦不知車上的歐雷護膚精華霜從何而來，九十年八月二十六日
    當天雖有進入賣場，但買了一個燈泡就出來了，並未替被告乙○○把風云云。經
    查：
(一)右揭犯罪事實，業據被害人即易達五金大賣場負責人丙○○、大立超商負責人戊○○及好市多大賣場收銀台主任甲○○指訴綦詳，並有贓物認領收據二紙、監視
    錄影帶一卷及翻拍相片三幀在卷可證。
(二)被告丁○○於警訊、偵查中均供陳自九十年五月間起受僱負責搭載被告乙○○前
    往各地商店，每星期約可得五、六千元，通常伊均在店外等候，大約一、二十分
    鐘被告乙○○便會把洗面乳、燕窩等東西帶出來，伊再把東西放上車子等語明確
    ，核與證人丙○○所證述被告二人已連續四次共同進入賣場等情相符。惟被告乙○○於本院調查中則稱其並未僱用被告丁○○開車，二人未曾見過面，其亦不認
    識被告丁○○，竊盜係其一人所為，被告丁○○並不知情云云，是被告乙○○所
    言顯係事後迴護之詞，尚難採信。
(三)被告丁○○於偵查中坦承伊確有於九十年八月二十六日，以伊身體擋住店員視線
    之方式，掩護被告乙○○竊取洋酒等語屬實，然於本院審理中，則改稱「他都是
    叫我在外面等，約一、二十分鐘後他才會回來，他有無拿東西回來我不知道，九
    十年八月二十六日我只有進去買燈泡，買完我就出來了」云云，被告丁○○事後
    空言翻異前詞，要屬卸飾之詞，尚無足採。
(四)警方於被告丁○○所駕駛之上開自小客車內查獲之歐雷護膚精華霜一瓶，貼有大
    立超商之標籤，且為該店於九十年六月間失竊之商品一節，業經證人戊○○當庭
    結證無誤。訊據被告乙○○雖矢口否認有竊取該瓶精華霜之犯行，然被告丁○○
    則供述上開自小客車僅搭載過被告乙○○一人，伊雖曾用於載貨，但所載均係糖
    果、餅乾類等物品等語，是被告乙○○確有於右揭時、地竊取該瓶歐雷精華霜一
    節，已堪認定。又該瓶精華霜係被告乙○○於九十年六月間所竊，迄警方查獲時
    已歷時將近二月，被告丁○○徒以伊不知該瓶精華霜為何會出現在車上云云置辯
    ，顯與一般常情有違，應係避重就輕之詞，不足採信。本件事證明確，被告二人
    犯行，堪以認定。
二、核被告乙○○、丁○○所為，均係犯刑法第三百二十條第一項之竊盜罪。其二人
    就事實欄一之（一）、（二）部分竊盜犯行，有犯意聯絡與行為分擔，為共同正
    犯。又其二人前後數次竊盜犯行，均時間緊接，手法相同，顯係基於概括犯意為
    之，均應依連續犯之規定論以一罪，並加重其刑。被告乙○○前因竊盜案件，經
    台灣高等法院台南分院以八十八年度上易字第一五九九號判處有期徒刑八月確定
    ，於八十九年十二月十一日執行完畢，此有台灣高等法院被告全國前案紀錄表在
    卷可稽，其於五年內再為本件犯行，為累犯，應依刑法第四十七條之規定加重其
    刑，並依法遞加之。爰審酌被告乙○○已有多次竊盜犯行，素行非佳，有前開全
    國前案紀錄表可佐，與被告丁○○二人不思循合法正當途徑獲得財物，竟為此竊
    盜犯行，所犯情節雖非重大，然其所為嚴重危害社會治安，敗壞社會風氣，且被
    告乙○○於遭警查獲後仍故技重施，顯無悔過之意，惟念被告乙○○年歲已大，
    犯後又坦承部分犯行等一切情狀，分別酌情量處如主文所示之刑，並均諭知易科
    罰金之折算標準。末查，被告丁○○前未曾受有期徒刑以上刑之宣告，因一時失
    慮，致觸本件犯行，經此刑之宣告後，應知警惕而無再犯之虞，且罹有僵直性脊
    椎炎，有其所提診斷證明書可參，本院因認所宣告之刑以暫不執行為適當，爰併
    予宣告緩刑三年，用啟自新。
三、檢察官移送併辦部分（台灣士林地方法院檢察署九十一年度偵字第三三五二號）
    雖未據起訴，惟與本案起訴部分具有連續犯之裁判上一罪關係，業如前述，本院
    自應併予審理，附此敘明。
據上論斷，應依刑事訴訟法第二百九十九條第一項前段、刑法第二十八條、第五十六
條，第三百二十條第一項、第四十一條第一項、第四十七條、第七十四條第一款，罰
金罰鍰提高標準條例第一條前段、第二條，判決如主文。
中      華      民      國      九十一    年      五    月      三十    日
                                      臺灣高雄地方法院刑事第一庭
                                          審判長法  官  林  水  城
                                                法  官  曾  逸  誠
                                                法  官  謝  雨  真
右正本證明與原本無異。
如不服本判決，應於判決送達後十日內，向本院提出上訴狀。
                                                書記官  陳  威  志
中    華    民    國      九十一      年      五      月     三十      日
附錄本案論罪科刑法條：
刑法第三百二十條
意圖為自己或第三人不法之所有，而竊取他人之動產者，為竊盜罪，處五年以下有期
徒刑、拘役或五百元以下罰金。
意圖為自己或第三人不法之利益，而竊佔他人之不動產者，依前項之規定處斷。
前二項之未遂犯罰之。
